臺灣臺中地方法院民事裁定　　　　　　100年度司護字第132號
聲　請　人　臺中市政府
法定代理人　胡志強
受　安置人　L381　　　　.
法定代理人　L381F　　　 .
上列當事人聲請繼續安置事件，本院裁定如下：
    主  文
准將受安置人L381自民國一００年六月二十七日起，繼續安置參
個月。
聲請程序費用由聲請人負擔。
    理  由
一、本件聲請意旨略以：受安置人L381（為十二歲以上未滿十八
    歲之少年，依兒童及少年福利法第四十六條規定『不得揭露
    足以識別兒童及少年身分之資訊』，真實姓名年籍詳卷對照
    表）之父母離異，約定由生父擔任親權人。聲請人於民國一
    ００年六月二十三日接獲受安置人疑遭生父性侵之通報。受
    安置人陳述自國一開始遭生父猥褻，生父甚要求受安置人幫
    忙口交，但遭受安置人拒絕。受安置人生父雖與受安置人不
    同房間，但受安置人生父會進受安置人房間同睡，並撫摸受
    安置人胸部及大腿。因目前已進入訴訟流程，且受安置人生
    父為犯罪嫌疑人，如未及時安置，實難確實維護受安置人之
    安全，聲請人業於同年六月二十四日緊急安置受安置人於安
    置機構，並通知法定代理人。基於少年最佳利益，並提供受
    安置人必要保護與觀察輔導，爰依兒童及少年福利法第三十
    七條第二項規定，聲請准予裁定將受安置人繼續安置三個月
    等語，並提出臺中市家庭暴力及性侵害防治中心社會工作員
    個案訪視處理建議表、全戶戶籍資料表及驗傷診斷書等件為
    證。
二、按兒童及少年有下列各款情形之一，非立即給予緊急保護、
    安置或為其他處分，其生命、身體或自由有立即之危險或危
    險之虞者，直轄市、縣（市）主管機關應予緊急保護、安置
    或為其他必要之處置：(一)兒童及少年未受適當之養育或照顧
    (二)。兒童及少年有立即接受診治之必要，而未就醫者。(三)兒
    童及少年遭遺棄、身心虐待、買賣、質押、被強迫或引誘從
    事不正當之行為或工作者。(四)兒童及少年遭受其他迫害，非
    立即安置難以有效保護者；直轄市、縣（市）主管機關依前
    條規定緊急安置時，應即通報當地地方法院及警察機關，並
    通知兒童及少年之父母、監護人。但其無父母、監護人或通
    知顯有困難時，得不通知之。緊急安置不得超過七十二小時
    ，非七十二小時以上之安置不足以保護兒童及少年者，得聲
    請法院裁定繼續安置。繼續安置以三個月為限，必要時，得
    聲請法院裁定延長之。兒童及少年福利法第三十六條第一項
    、第三十七條第一、二項分別定有明文。
三、經查：聲請人主張之事實，業據提出與其所述情節相符之上
    揭證物在卷可稽，堪信為真實。另經社工訪視之結果略以：
    1.案主表示第一次被案父摸胸部及大腿的時間是在國中一年
    級，但確切日期不記得，至目前為止案父仍多次趁案主熟睡
    時撫摸案主胸部及大腿，除此之外，案父亦曾試圖要求案主
    幫忙口交，但均被案主拒絕。2.案主亦表示案父最近晚上都
    會至房間敲門要求案主至客廳，案主心生恐懼，選擇不理會
    ，案父就會自動離開。最近一次約幾天前早晨，案主正坐在
    沙發上看電視，案父突然按住案主小腿強壓，令案主感到不
    舒服，趁隙撥開案父雙手後立即背上書包離去。3.中心社工
    評估案父精神狀況不穩定，且案祖父母年事已高，若案主返
    家恐無人能夠提供妥善照顧，現已提供受安置人緊急安置照
    顧。4.因本案仍有再發生之危險性，基於少年之最佳利益，
    建議裁定將案主繼續安置三個月等語，此有臺中市家庭暴力
    及性侵害防治中心個案訪視處理建議表附卷可按。本院審酌
    受安置人尚未成年，本需父母親之關懷照顧，然受安置人生
    母失聯，未盡保護及照顧之責，受安置人生父復有不當行為
    ，且無其他親屬能給予受安置人良好成長環境，受安置人無
    法受有適當之養育及照顧，需安置之原因並未消滅。是為提
    供受安置人較為安全、關愛之生活教養環境，自應再繼續安
    置受安置人，妥予保護。從而，依前揭法條規定，聲請人所
    為之上開聲請，核無不合，應予准許。
四、依非訟事件法第二十一條第一項前段，裁定如主文。
中    華    民    國   100    年    6     月    24    日
                  家事法庭      司法事務官  林敬程
以上正本係照原本作成。
如不服本件裁定，得於裁定書送達之翌日起十日內，以書狀敘述
理由，向本庭提起抗告。
中    華    民    國   100    年    6     月    24    日
                                書  記  官  曾惠雅